【裁判字號】    99,交簡上,120
【裁判日期】    990621
【裁判案由】    公共危險
【裁判全文】
臺灣桃園地方法院刑事判決           99年度交簡上字第120號
上  訴  人
即  被  告  甲○○
上列上訴人即被告因公共危險案件，不服本院交通法庭99年度壢
交簡字第484 號，民國99年3 月12日第一審刑事簡易判決（聲請
簡易判決處刑案號：99年度偵字第3684號），提起上訴，本院合
議庭為第二審判決如下：
    主  文
上訴駁回。
    事  實
一、甲○○前於民國98年間因犯服用酒類，不能安全駕駛動力交
    通工具而駕駛罪，經本院以98年度壢交簡字第1266號判決判
    處有期徒刑3 月確定，於98年7 月30日易科罰金執行完畢，
    詎仍不知悔悟（於本案構成累犯）。甲○○於民國99年1 月
    15日上午5 時10分為警查獲前某時許，在臺灣地區某不詳處
    所，飲用啤酒3 瓶後，飲畢已達不能安全駕駛動力交通工具
    之程度，竟仍駕駛車牌號碼6898-FS 號自用小客車上路，嗣
    於99年1 月15日上午5 時10分許，行經桃園縣中壢市○○路
    381 號前為警攔查，進而對其實施酒測，測得其呼氣所含酒
    精成分為每公升0.94毫克而查獲。
二、案經桃園縣政府警察局中壢分局報告臺灣桃園地方法院檢察
    署檢察官偵查後聲請以簡易判決處刑。
    理  由
一、上開犯罪事實，業據被告於本院審理時坦白承認，並有酒精
    測試值紙、刑法第185 條之3 案件觀察紀錄表、汽車駕駛人
    酒後生理協調平衡檢測紀錄卡等件附卷可憑，足徵被告自白
    與事實相符，堪以採信。本件事證明確，被告犯行洵堪認定
    。
三、核被告所為，係犯刑法第185 條之3 之服用酒類，不能安全
    駕駛動力交通工具而駕駛罪。本件原審以被告前受有期徒刑
    之執行完畢後，5 年以內故意再犯本案，為累犯，應依法加
    重其刑，暨前曾3 次（犯罪時間分別為91年、96年、98年間
    ，先後經本院判處罰金銀元20,000元、拘役55日減為拘役27
    日、有期徒刑3 月）犯與本案相同之公共危險前科紀錄，復
    再犯本案，顯見猶不知記取教訓戒慎其行，漠視自己及公眾
    生命財產安全，並斟酌被告之呼氣酒精濃度甚高、犯後態度
    等一切情狀，判處有期徒刑6 月，並諭知易科罰金之折算標
    準，其認事用法並無違誤，所為量刑亦無失當之處。被告上
    訴意旨雖以：原審判決書理由欄謂「因酒醉駕車於道路，並
    因而肇事」等語，但本件伊並未肇事，有員警可證，請法院
    酌情量刑云云。惟按量刑之輕重，屬事實審法院得依職權自
    由裁量之事項，苟已斟酌刑法第57條各款所列情狀而未逾越
    法定刑度，不得遽指為違法，且在同一犯罪事實與情節，如
    別無其他加重或減輕之原因，下級審量定之刑，亦無過重或
    失輕之不當情形，則上級審法院對下級審法院之職權行使，
    原則上應予尊重。是以，法律固賦予法官自由裁量權，但此
    項裁量權之行使，並非得以任意或自由為之，仍應受一般法
    律原則之拘束，必須符合法律授權之目的，並受法律秩序之
    理念、法律感情及慣例所規範，法官量刑權雖係受法律拘受
    之裁量原則，但其內涵仍將因各法官之理念、價值觀、法學
    教育背景之不同而異，是以自由裁量之界限仍難有客觀之解
    答，端賴法官於個案審判時，依個案事由加以審酌，若無裁
    量濫用情事，難謂有不當之處。本件原審斟酌前開所述各情
    ，在法定刑範圍內量處有期徒刑6 月，量刑並無何失當之處
    ，已如前述，又本案依卷內事證可知，被告確未因酒後駕駛
    動力交通工具而與其他車輛或行人發生車禍事故，原審判決
    事實及理由欄二、第10行「並因而肇事」之記載，顯係誤載
    ，尚不影響原判決事實認定及科刑基礎，被告仍執陳詞指摘
    原審判決不當提起本件上訴，洵無理由，應予駁回。
據上論斷，應依刑事訴訟法第455 條之1 第1 項、第3 項、第36
8 條，判決如主文。
本案經檢察官周芝君到庭執行職務。
中    華    民    國    99    年    6     月    21    日
                      交通法庭  審判長法  官  魏于傑
                                      法  官  羅國鴻
                                      法  官  許雅婷
以上正本證明與原本無異。
不得上訴。
                                      書記官  陳孟君
中    華    民    國    99    年    6     月    29    日
附錄本案論罪科刑法條全文：
中華民國刑法第185條之3
服用毒品、麻醉藥品、酒類或其他相類之物，不能安全駕駛動力
交通工具而駕駛者，處1 年以下有期徒刑、拘役或科或併科15萬
元以下罰金。

司法院資訊處製作；財團法人民間司法改革基金會備份。
